臺灣臺北地方法院刑事判決　　　　　　　　　　　　　九十年度訴字第一二五八號
　　公　訴　人　臺灣臺北地方法院檢察署檢察官
　　被　　　告　甲○○
右列被告因毒品危害防制條例案件，經檢察官提起公訴（九十年度偵字第一六○九號
）及併案審理（臺灣士林地方法院檢察署九十一年度毒偵字第一一二號、第五四四號
），本院判決如左：
    主  文
甲○○連續施用第一級毒品，累犯，處有期徒刑捌月。扣案之注射針筒參支均沒收及
第一級毒品海洛因二包（淨重分別為零點參捌公克、零點零參公克）均沒收並銷燬之
。又連續施用第二級毒品，處有期徒刑陸月。應執行有期徒刑壹年。扣案之注射針筒
參支均沒收及第一級毒品海洛因二包（淨重分別為零點參捌公克、零點零參公克）均
沒收並銷燬之。
    事  實
一、甲○○曾於民國八十六年間犯麻醉藥品管制條例案件，經臺灣基隆地方法院以八
    十六年度易字第一０七０號判決處有期徒刑六月，如易科罰金以三百元折算一日
    確定，於八十六年十一月二十六日易科罰金執行完畢。嗣因兩次施用毒品案件，
    先經臺灣士林地方法院依職權裁定送觀察勒戒，認無繼續施用毒品之傾向，由臺
    灣士林地方法院於八十七年九月十五日以八十七年度易字第六○三號為免刑判決
    ，復由臺灣士林地方法院依聲請裁定送觀察勒戒，因認無繼續施用毒品之傾向，
    經臺灣士林地方法院檢察署檢察官以八十七年度偵字第九七六七號為不起訴處分
    。詎甲○○不知悔改，復基於施用第一級毒品及第二級毒品之概括犯意，自九十
    年二月間起至九十一年三月二日止，在台北市○○區○○路四五三號或台北市○
    ○區○○街一七六巷五號五樓住處，連續每兩週以注射針筒施打第一級毒品海洛
    因及連續每五日施用第二級毒品安非他命各一次，為警先後於九十年六月四日在
    臺北市○○區○○路四五三號前查獲，並扣得第一級毒品海洛因淨重零點參捌公
    克及其所有供施用毒品器具注射針筒三支；於九十一年一月十日十時二十分在台
    北市南港區○○○路四十九巷一號前查獲，並扣得第一級毒品海洛因淨重零點零
    參公克；於九十一年三月二日在台北市○○區○○路五段一八０號查獲。甲○○
    被查獲後，經檢察官聲請本院於九十年十一月二十九日以九十年度毒聲字第二五
    六五號裁定令入戒治處所施以強制戒治一年。
二、案經臺北市政府警察局信義分局報告臺灣臺北地方法院檢察署檢察官偵查起訴及
    臺灣士林地方法院檢察署檢察官移送本院併案審理。
    理  由
一、右揭犯罪事實，業據被告甲○○於本院審理中坦承不諱，而被告於上揭時地遭查
    獲三次當日所採集之尿液，經分別送請臺灣檢驗科技股份有限公司、臺灣尖端先
    進生技醫藥股份有限公司及台北市立療養院檢驗結果同時呈現安非他命類藥物及
    鴉片類藥物陽性反應無誤，有臺灣檢驗科技股份有限公司濫用藥物尿液檢驗報告
    一紙、臺灣尖端先進生技醫藥股份有限公司濫用藥物檢驗報告二紙及台北市立療
    養院煙毒尿液檢驗報告書一紙附卷可稽，復有注射針筒三支及海洛因二包（淨重
    分別為零點三八公克及零點零參公克）扣案可證，並有扣押物品清單一紙在卷可
    按。又被告前因施用第二級毒品案件，先經臺灣士林地方法院依職權裁定送觀察
    勒戒，認無繼續施用毒品之傾向，由臺灣士林地方法院於八十七年九月十五日以
    八十七年度易字第六○三號為免刑判決，復由臺灣士林地方法院依聲請裁定送觀
    察勒戒，因認無繼續施用毒品之傾向，經臺灣士林地方法院檢察署檢察官以八十
    七年度偵字第九七六七號為不起訴處分，有臺灣士林地方法院八十七年度易字第
    六○三號判決影本、臺灣士林地方法院檢察署檢察官八十七年度偵字第九七六七
    號不起訴處分書影本及本院被告全國前案紀錄表各一份在卷足憑。此次被告於前
    案不起訴處分確定後五年內，復被查獲施用第一級毒品及第二級毒品之犯行，經
    檢察官聲請，由本院於九十年十一月二十九日以九十年度毒聲字第二五六五號裁
    定令入戒治處所施以強制戒治一年，此有本院九十年度毒聲字第二五六五號裁定
    一份在卷可按。是被告於前次施用第一級毒品案件經不起訴處分確定後，五年內
    再犯本件連續施用第一級及第二級毒品之罪，並經本院於九十年十一月二十九日
    以九十年度毒聲字第二五六五號裁定令入戒治處所強制戒治一年之事證明確，其
    犯行堪以認定。
二、查本件被告曾因施用第一級毒品海洛因犯行，經觀察、勒戒，認無繼續施用傾向
    ，經臺灣士林地方法院檢察署檢察官為不起訴處分確定後，未滿五年，復再分別
    連續施用第一級毒品海洛因及第二級毒品安非他命犯行，經本院裁定令入戒治處
    所強制戒治一年，核其所為，係犯毒品危害防制條例第十條第一項之施用第一級
    毒品罪及同條例第十條第二項之施用第二級毒品罪。又公訴人起訴事實雖未敘及
    被告自九十年二月間起至九十年六月五日凌晨二時前廿六小時、九十六小時及九
    十年六月五日起至九十一年三月二日止連續施用第一級毒品海洛因及第二級毒品
    安非他命犯行，然其中被告於九十一年一月十日及同年三月二日被查獲其施用第
    一級毒品海洛因及第二級毒品安非他命之犯行部分經台灣士林地方法院檢察署檢
    察官移送併辦，且前開未據起訴之事實與公訴人起訴之犯罪事實具有連續犯之裁
    判上一罪關係，應為起訴效力所及，本院自應併予審究。被告施用前、後之非法
    持有第一級毒品海洛因與施用前非法持有第二級毒品安非他命之低度行為，分別
    為施用第一級毒品海洛因與第二級毒品安非他命之高度行為所吸收，不另論罪。
    其先後多次施用第一級毒品海洛因及第二級毒品安非他命犯行之時間緊接、犯意
    概括，所犯罪名相同，應各依連續犯之規定，以一罪論，並分別加重其刑。又其
    所犯施用第一級毒品海洛因犯行，及施用第二級毒品安非他命犯行，不僅犯意各
    別，且其犯罪手法、所犯構成要件均不相同，應分論併罰之。被告曾於八十六年
    間犯麻醉藥品管制條例案件，經臺灣基隆地方法院以八十六年度易字第一０七０
    號判決處有期徒刑六月，如易科罰金以三百元折算一日確定，於八十六年十一月
    二十六日易科罰金執行完畢，此有臺灣高等法院檢察署刑事案件紀錄簡覆表在卷
    可按，於五年以內再犯本件最重本刑為有期徒刑以上之罪，為累犯，應依刑法第
    四十七條之規定遞加重其刑。爰審酌被告犯罪之動機、目的、手段，及犯罪後尚
    能坦承犯行，態度良好等一切情狀，分別量處如主文所示之刑，並定其應執行之
    刑。扣案之注射針筒三支，為被告供犯罪所用之物，且屬被告所有，業據被告供
    明在卷，爰依刑法第三十八條第一項第二款、第三項沒收之。又扣案之海洛因二
    包（淨重分別為零點參捌公克、零點零參公克），經送法務部調查局鑑定結果有
    海洛因成分無誤，有該局九十一年五月一日調科壹字第０４０００２９４８號函
    及九十年九月十日（９０）陸（一）第９０１７９０１８號函附卷可稽，為違禁
    物，爰依毒品危害防制條例第十八條第一項前段宣告沒收並銷燬之。
據上論斷，應依刑事訴訟法第二百九十九條第一項前段，毒品危害防制條例第十條第
一項、第二項、第十八條第一項前段，刑法第十一條前段、第五十六條、第五十一條
第五款、第四十七條、第三十八條第一項第二款、第三項，判決如主文。
本案經檢察官馮成到庭執行職務。
中    華    民    國      九十一      年      六        月      七      日
                                      臺灣臺北地方法院刑事第九庭
                                          審判長法  官  李英豪
                                                法  官  李莉苓
                        法  官  林怡秀
右正本證明與原本無異。
如不服本判決，應於判決送達後十日內，向本院提出上訴狀。
                                                書記官  賴敏慧
中    華    民    國      九十一      年      六      月      十      日
附錄本案論罪科刑法條全文：
毒品危害防制條例第十條
施用第一級毒品者，處六月以上五年以下有期徒刑。
施用第二級毒品者，處三年以下有期徒刑。
